【裁判字號】    99,易,815
【裁判日期】    990714
【裁判案由】    違反毒品危害防制條例
【裁判全文】
臺灣臺南地方法院刑事判決               99年度易字第815號
公  訴  人  臺灣臺南地方法院檢察署檢察官
被      告  甲○○
上列被告因違反毒品危害防制條例案件，經檢察官提起公訴（九
十九年度毒偵字第七五六號），因被告於準備程序中就被訴事實
為有罪之陳述，本院裁定改依簡式審判程序審理，茲判決如下：
    主  文
甲○○施用第二級毒品，處有期徒刑肆月，如易科罰金，以新臺
幣壹仟元折算壹日。扣案第二級毒品甲基安非他命壹包（驗餘淨
重零點零肆肆公克）沒收銷燬之，上開毒品包裝袋壹個沒收。
    事實及理由
一、本件犯罪事實及證據，除犯罪事實部分應補充「被告前於民
    國九十八年間因施用第二級毒品案件，經本院於九十九年五
    月十二日以九十八年度易字第一六七七號判處有期徒刑四月
    ，經臺灣高等法院臺南分院於同年六月三十日以九十九年度
    上易字第三八一號駁回上訴後確定（不構成累犯）。詎仍不
    知悔改」等語，及證據部分應補正「臺灣高等法院被告前案
    紀錄表一份」外，餘均引用檢察官起訴書之記載（如附件）
    。
二、按本件被告甲○○所犯係死刑、無期徒刑、最輕本刑為三年
    以上有期徒刑以外之罪，其於本院訊問時就前揭被訴事實為
    有罪之陳述，經本院告知簡式審判程序之旨，並聽取其與公
    訴人之意見後，本院認無不得或不宜改依簡式審判程序進行
    之處，爰依刑事訴訟法第二百七十三條之一第一項、第二百
    八十四條之一，裁定進行簡式審判程序，並不受刑事訴訟法
    第一百五十九條第一項證據能力規定之限制，合先敘明。
三、按甲基安非他命為毒品危害防制條例第二條第二項第二款所
    規定之第二級毒品。是核被告所為，係犯毒品危害防制條例
    第十條第二項之施用第二級毒品罪。其施用前、後持有毒品
    甲基安非他命之低度行為均為施用毒品之高度行為所吸收，
    不另論罪。爰審酌被告前有竊盜及毒品前科，有卷附臺灣高
    等法院被告前案紀錄表一份可按，素行不佳，其於九十七年
    七月十七日因施用毒品案件觀察、勒戒執行完畢釋放後，未
    及二年即再犯本案，並於九十八年間即因另案施用毒品案件
    經法院判處有期徒刑四月確定，顯見被告戒除毒癮之意志不
    堅，惟施用毒品仍屬自戕行為，且其犯後坦承犯行，態度尚
    可，檢察官求刑有期徒刑三月實嫌過輕等一切情狀，量處如
    主文所示之刑，並諭知易科罰金之折算標準，以示懲儆。扣
    案之第二級毒品甲基安非他命一包（驗餘淨重0.044公克）
    ，為查獲之毒品，應依毒品危害防制條例第十八條第一項前
    段之規定宣告沒收銷燬之；上開毒品包裝袋一個係被告所有
    且係供其施用毒品所用之物，業據被告供承在卷，應依刑法
    第三十八條第一項第二款之規定宣告沒收。
四、依刑事訴訟法第二百七十三條之一第一項、第二百九十九條
    第一項前段、第三百十條之二、第四百五十四條第二項，毒
    品危害防制條例第十條第二項、第十八條第一項前段，刑法
    第十一條前段、第四十一條第一項前段、第三十八條第一項
    第二款，判決如主文。
五、如不服本判決，應於收受送達後十日內，以書狀向本院提出
    上訴。
本案經檢察官乙○○到庭執行職務。
中    華    民    國    99    年     7    月    14    日
                  刑事第三庭  法  官  劉秀君
以上正本證明與原本無異。
如不服本判決應於收受本判決後10日內向本院提出上訴書狀，並
應敘述具體理由。其未敘述上訴理由者，應於上訴期間屆滿後20
日內向本院補提理由書狀（均須按他造當事人之人數附繕本）「
切勿逕送上級法院」。
                              書記官  曾盈靜
中    華    民    國    99    年    7     月    15    日
附錄法條：
毒品危害防制條例第10條
施用第一級毒品者，處 6 月以上 5 年以下有期徒刑。
施用第二級毒品者，處 3 年以下有期徒刑。
附件：
臺灣臺南地方法院檢察署檢察官起訴書
                                     99年度毒偵字第756號
    被      告  甲○○  男  24歲（民國○○年○月○日生）
                        住高雄縣茄萣鄉○○路○段120巷16
                        號
                        另案於臺灣臺南分監執行中
                        身分證統一編號：Ｚ000000000號
上被告因違反毒品危害防制條例案件，業經偵查終結，認應提起
公訴，茲將犯罪事實及證據並所犯法條分敘如下：
        犯罪事實
一、甲○○前因施用毒品案件，經臺灣高雄地方法院以96年度毒
    聲字第1803號裁定送觀察、勒戒後，認無繼續施用毒品之傾
    向，而於民國97年7月17釋放出所，並由臺灣高雄地方法院
    檢察署檢察官於97年7月29日以97年度毒偵緝字第290號為不
    起訴處分確定。詎其仍未戒除毒癮，復於99年4月7日10 時
    許，在臺南市○○區○○路411號「娛學園網咖」之廁所內
    ，以燒烤玻璃球吸食煙霧之方式，施用第二級毒品甲基安非
    他命1次。嗣於同年月8日12時許，甲○○因另案遭通緝，為
    警在臺南市○○區○○路411號前查獲，並當場扣得第二級
    毒品甲基安非他命1小包及十字起子、尖嘴鉗、電腦記憶體
    2片等物（所涉竊盜部分，另案偵辦），經採集尿液送驗後
    ，檢驗結果呈安非他命類陽性反應，始查悉上情。
二、案經臺南市警察局第六分局報告偵辦。
        證據並所犯法條
一、上揭犯罪事實，業據被告甲○○於警詢及本署偵查中坦承不
    諱，並有扣押物品目錄表、送驗尿液及年籍對照表、長榮大
    學尿液確認報告及高雄市立凱旋醫院濫用藥物成品檢驗鑑定
    書各乙紙附卷可稽，足認被告之自白與事實相符，本件被告
    犯嫌洵堪認定。
二、核被告所為，係犯毒品危害防制條例第10條第2項之施用第
    二級毒品罪嫌。扣案之甲基安非他命1小包，請依毒品害防
    制條例第18條第1項前段之規定沒收銷燬之。
三、依毒品危害防制條例第23條第2項、刑事訴訟法第251條第1
    項提起公訴。
    此  致
臺灣臺南地方法院
中    華    民    國    99    年    5     月    20    日
                              檢  察  官  黃  銘  瑩
本件證明與原本無異
中    華    民    國    99    年    5     月    27    日
                              書  記  官  吳  永  明
所犯法條
毒品危害防制條例第10條
施用第一級毒品者，處 6 月以上 5 年以下有期徒刑。
施用第二級毒品者，處 3 年以下有期徒刑。

司法院資訊處製作；財團法人民間司法改革基金會備份。
